臺灣高雄地方法院刑事判決　　　　　　 100年度易緝字第65號
公　訴　人　臺灣高雄地方法院檢察署檢察官
被　　　告　陳信良
上列被告因詐欺案件，經檢察官提起公訴（99年度偵字第10660
號），被告於準備程序就被訴事實為認罪之陳述，經告知其簡式
審判程序之旨，並聽取當事人之意見後，本院合議庭裁定改由受
命法官行簡式審判程序，判決如下：
    主  文
陳信良犯詐欺取財罪，處有期徒刑壹年貳月。緩刑肆年，並應依
附件本院100 年度附民字第224 號和解筆錄所載和解成立內容履
行賠償義務。
    事  實
一、陳信良於民國98年4 月間，在鄭如玲位於高雄市○○○路住
    家大樓認識鄭如玲後，即意圖為自己不法之所有，而基於詐
    欺取財之接續犯意，向鄭如玲佯稱其在安泰銀行工作且放款
    10幾億，係企業家第二代，與一些名人很熟，要借大筆錢很
    容易，但要借幾萬元的小錢，卻不好意思向朋友開口，並可
    入股投資連鎖咖啡店及購買會員卡，將來即有擔任店長之機
    會云云，致使鄭如玲陷於錯誤，誤信陳信良有償債能力及投
    資連鎖咖啡店之管道，而同意借貸及參與投資，並先後交付
    借款新臺幣（下同）68萬1 千元及投資款50萬元、會員卡5
    萬元予陳信良，迄98年10月間止，陳信良詐得之款項合計共
    達123 萬1 千元。嗣因陳信良宣稱欲投資之連鎖咖啡店已倒
    閉，鄭如玲屢向陳信良要求還款未果，始知受騙。
二、案經鄭如玲訴由臺灣高雄地方法院檢察署檢察官偵查起訴。
    理  由
一、本件被告陳信良所犯之罪，並非法定刑為死刑、無期徒刑或
    最輕本刑3 年以上有期徒刑之罪，亦非高等法院管轄第一審
    之案件，其於本院準備程序中就被訴事實已為有罪之陳述，
    本院乃裁定進行簡式審判程序。又簡式審判程序之證據調查
    ，依刑事訴訟法第273 條之2 規定，不受同法第159 條第1
    項、第161 條之2 、第161 條之3 、第163 條之1 及第164
    條至第170 條規定之限制，再被告對於卷內之各項證據亦不
    爭執證據能力，故卷內所列之各項證據，自得作為證據，合
    先敘明。
二、上揭犯罪事實，業據被告陳信良於本院審理時均坦承不諱，
    核與證人即被害人鄭如玲於偵查中證述：遭被告以投資及借
    款名義詐得共計123 萬1 千元款項等情節相符（偵卷第31至
    33頁），並有被告出具騙取告訴人款項之自覺書，及簽發合
    計123 萬1 千元之本票影本共12紙在卷可憑（本院審易緝卷
    第39至50頁），足認被告之自白與事實相符，本件事證明確
    ，被告犯行已堪認定，應依法論科。
三、核被告所為，係犯刑法第339 條第1 項詐欺取財罪。被告多
    次向同一被害人詐騙，被害法益同一，且時間密接，各行為
    之獨立性極為薄弱，依一般社會健全觀念，難以強行分開，
    顯係欲達同一詐欺取財之接續動作，在主觀上係基於接續之
    犯意為之，應論以接續犯。爰審酌被告正值壯年，四肢健全
    ，竟僅為圖一己私利，動輒行騙他人財物，詐騙金額甚鉅，
    所為實不足，惟念及犯後坦承犯行，已具悔意，態度尚佳，
    且與告訴人以123 萬1 千元達成和解，有本院100 年度附民
    字第224 號和解筆錄在卷可參，犯罪所生損害已有減輕，並
    兼衡其犯罪動機、目的、手段、生活狀況、教育程度及檢察
    官之求刑等一切情狀，量處如主文所示之刑，以資懲儆。末
    查被告未曾受有期徒刑以上刑之宣告，有臺灣高等法院被告
    全國前案紀錄表1 份在卷可參，因一時失慮，致誤觸刑章，
    事後已坦承犯行，且深表悔意，並已與告訴人達成和解，告
    訴代理人並同意法院給予被告緩刑機會（本院卷第22頁背面
    ），是經此偵、審程序並科刑判決後，被告當能知所警惕而
    無再犯之虞，本院認所宣告之刑以暫不執行為適當，爰依刑
    法第74條第1 項第1 款之規定，併予宣告緩刑4 年，以啟自
    新。又本院為督促被告確實履行和解條件，認有依照刑法第
    74條第2 項第3 款規定，命被告履行附件本院100 年度附民
    字第224 號和解筆錄所示和解條件之必要，而併為此附負擔
    之宣告。被告如有違反所定負擔，未依約定履行賠償，且情
    節重大者，告訴人並得依刑法第75條之1 第1 項第4 款之規
    定，聲請檢察官為撤銷緩刑宣告之聲請，執行宣告刑，併予
    敘明。
據上論斷，應依刑事訴訟法第273條之1第1項、第299條第1項前
段、刑法第339 條第1 項、第74條第1 項第1 款、第2 項第3款
，判決如主文。
本案經檢察官陳建州到庭執行職務。
中    華    民    國   100    年    8     月    26    日
                  刑事第二庭  法  官  柯彩燕
以上正本證明與原本無異。
如不服本判決應於收受送達後10日內向本院提出上訴書狀，並應
敘述具體理由；如未敘述上訴理由者，應於上訴期間屆滿後20日
內向本院補提理由書（均須按他造當事人之人數附繕本）「切勿
逕送上級法院」。
中    華    民    國   100    年    8     月    26    日
                              書記官  莊永利
附錄本案論罪科刑法條：
中華民國刑法第339條
意圖為自己或第三人不法之所有，以詐術使人將本人或第三人之
物交付者，處5年以下有期徒刑、拘役或科或併科1千元以下罰金
。
以前項方法得財產上不法之利益或使第三人得之者，亦同。
前二項之未遂犯罰之。
附件：
            和  解  筆  錄
附民原  告  鄭如玲  住高雄市新興區○○○路108號24樓之2
訴訟代理人  鄭豐哲  住同上
訴訟代理人  鄭麗嬌  住同上
被      告  陳信良  住台北市○○區○○街280巷20號3樓
上開當事人間100年度附民字第224號損害賠償事件，於中華民國
100 年8 月10日下午4 時30分在本院刑事第二法庭和解成立，茲
記其大要如下：
出席職員：
    法      官  柯彩燕
    書  記  官  莊永利
    通      譯  郭錦城
到庭和解關係人：
    附民原  告  鄭如玲  未到
    訴訟代理人  鄭豐哲    到
    訴訟代理人  鄭麗嬌    到
    被      告  陳信良    到
餘如報到單所載。
和解內容如下：
一、被告願給付原告新台幣（下同）壹佰貳拾參萬壹仟元，給付
    方法如下：自民國（下同）100 年10月10日起以每月為一期
    ，按期於每月10日（寬限期至遲於每月13日前）各給付參萬
    元，直接匯入原告訴訟代理人鄭豐哲中國信託商業銀行東高
    雄分行000000000000號帳戶，至全部清償完畢止，如有一期
    未給付，除視為全部到期外，並應給付就餘額按年息百分之
    三計算之利息。
二、原告其餘請求拋棄，也願意原諒被告之犯行，同意法院給予
    被告緩刑機會。並且當庭由原告訴訟代理人返還被告所開立
    之本票共11紙（票號：NT：0000000 、NT：0000000 、NT：
    0000000 、NT：0000000 、NT：0000000 、NT：0000000 、
    NT：0000000 、NT：0000000 、NT：0000000 、NT：000000
    0、NT：0000000 號）予被告收受。
三、訴訟費用各自負擔。
上開筆錄經當庭交兩造閱覽、朗讀，並無異議簽名於後：
                      原告訴訟代理人  鄭豐哲
                      原告訴訟代理人  鄭麗嬌
                      被          告  陳信良
中    華    民    國   100    年    8     月    10    日
                  臺灣高雄地方法院刑事第二庭
                      書記官  莊永利
                      法  官  柯彩燕
以上正本係照筆錄原本作成。
中    華    民    國   100    年    8     月    10    日
                      書記官  莊永利